【裁判字號】    96,簡上,491
【裁判日期】    970416
【裁判案由】    違反電信法
【裁判全文】
臺灣臺南地方法院刑事判決             96年度簡上字第491號
上  訴  人  臺灣臺南地方法院檢察署檢察官
被      告  乙○○
上列上訴人因被告違反電信法案件，不服本院刑事簡易庭96年度
簡字第2519號中華民國96年6月20日第一審判決（聲請簡易判決
處刑案號：96年度偵緝字第646號），提起上訴，本院管轄之第
二審合議庭判決如下：
    主  文
上訴駁回。
    事實及理由
一、本案經本院審理結果，認第一審判決對被告乙○○論以盜用
    他人電信設備通信罪，量處有期徒刑二月，減為有期徒刑一
    月，並諭知易科罰金之折算標準，其認事用法及量刑均無不
    當，應予維持，爰引用第一審判決書記載之事實、證據及理
    由（如附件）。並補充本件犯罪事實及認定被告犯罪之證據
    暨理由如下：
(一)、犯罪事實部分：乙○○以接續之犯意，自95年4月6日起至同
    年7月9日止盜用甲○○所有之0000000000號手機，撥打電話
    給其女友，95年4月份共計撥打69通、5月份28通、6月份47
    通、7月份207通，共計351通。
(二)、證據及理由部分：由被害人甲○○之子黃存孝於警詢時提出
    之中華電信股份有限公司繳費通知單1紙、已出帳通話明細
    清單9紙（警卷第8至第18頁）及對帳清單1紙（警卷第20頁
    ）、切結書1紙（偵卷第24頁）之記載可知，被告自95年4月
    6日起至同年7月9日止盜用甲○○所有0000000000號手機351
    次，通信費用共計17264元，此事實亦據被告於偵查中自白
    不諱，堪信為真實。是本案事證明確，被告乙○○違反電信
    法第56條第1項以無線方式盜用他人電信設備犯行堪以認定
    ，應依法論罪科刑。
二、核被告所為，係犯電信法第56條第1項之以無線方式盜用他
    人電信設備罪。被告自95年4月6日至同年7月9日止盜用甲○
    ○上揭門號之手機多達351次，足見其係本於一盜用之故意
    而接續為之，故其於本案所為之盜用手機犯行應為接續犯而
    屬單純一罪。原審依上開事證，適用前述法律，量處有期徒
    刑二月，減為有期徒刑一月，並諭知易科罰金之折算標準，
    經核認事用法並無不合，量刑亦稱妥適。檢察官上訴意旨雖
    以：被告迄未與被害人達成民事和解，原審僅判處被告有期
    徒刑一月，不足警惕為由，請求將原判決撤銷，更為適當之
    判決。然而，關於刑之量定，係實體法上賦予法院得為自由
    裁量之事項，倘其未有逾越法律所規定之範圍，除顯有失出
    失入等科罰與罪責不相當之情形外，應予尊重，不得任意加
    以指摘，原審已就被告犯行之不法內涵相關之一切情狀為謹
    慎之裁量，並無違法或顯然失出失入，亦無何科罰與罪責不
    相當之瑕疵可指，檢察官上訴指摘原審法院量刑過輕，為無
    理由，應予駁回。
據上論斷，應依刑事訴訟法第455條之1第1項、第3項、第373條
、第368條，判決如主文。
本案經檢察官丙○○到庭執行職務。
中    華    民    國    97    年    4     月    16    日
                  刑事第七庭    審判長  法  官  陳振謙
                                        法  官  卓穎毓
                                        法  官  高如宜
以上正本證明與原本無異。
本件不得上訴。
                                        書記官  陳姿利
中    華    民    國    97    年    4     月    18    日
附錄本案論罪科刑法條全文：
電信法第56條第1項
意圖為自己或第三人不法之利益，以有線、無線或其他電磁方式
，盜接或盜用他人電信設備通信者，處5年以下有期徒刑，得併
科新台幣150萬元以下罰金。


司法院資訊處製作；財團法人民間司法改革基金會備份。
